# José Eduardo Bartra Quispe

# Designer & Developer of Video Games

jedubartra21@gmail.com

977670826

Lima, Perú

12/12/2002

José Eduardo Bartra Quispe

MisterBartra

Perú

# **SKILLS**

Gestión de proyectos (Formulación y ejecución de proyectos complejos, desde la conceptualización hasta la implementación, incluyendo la planificación, calendarización y delegación de tareas.)

Autodidacta e Investigación (Investigar y comprender temas desconocidos de manera autónoma)

Aplicación de Teoría a la Práctica (Contextualizar problemas de la vida real a versiones de alcance variable, vinculando la teoría con aplicaciones prácticas y calibrando la complejidad de problemáticas.)

Abstracción y Resolución de Problemas

(Descomponer problemas abstractos en pasos lógicos y encontrar soluciones prácticas.)

Definición y Gestión de Alcance de Problemas (Identificación y definición de los problemas de manera clara, considerando restricciones de tiempo y recursos.) Soy desarrollador de Python con una pasión por explorar nuevas tecnologías. Interesado y con la disposición de crear herramientas útiles para el análisis de datos y la optimización. Reconozco mis capacidades personales, en mis primeros años (desde 2014), trabajé editando las versiones del juego Minecraft, explorando su funcionalidad y realizando cambios.

# PROFESSIONAL EXPERIENCE

# Voluntariado Proyecto Guía y Dirección

Registrar Juegos en un Horario Programado y Arbitrar 10/2022 – present | Ciudad de México

• Enfrentamientos entre jugadores nuevos para formar carácter íntegro en conjunto con el aprendizaje.

# **Voluntariado Proyecto NFT**

Diseñador de Modelados 3D 09/2021 – 02/2022 | Mérida, Venezuela

• Departamento de Diseño 3D en Mecha World Online

# **EDUCATION**

# Diseño y Desarrollo de VideoJuegos

San Ignacio de Loyola

03/2021 - 12/2023 | Miraflores, Perú

• Carrera Tecnica de Grado Superior

#### D.D. VideoGames & AR

Servicio Nacional de Adiestramiento en Trabajo Industrial 2020 | Lima, Perú

. . . .

. . . .

 $\bullet$ 

. . .

• • •

• Curso técnico en Realidad Aumentada

# **HARD SKILLS**

# JS/HTML

POO, Programación concurrente

C#

POO

**Excel** 

Macros, Automatización, Dashboard

**SQL** 

# **HaxeLib**

C#/JS Herramienta Juegos Web

### **LANGUAGES**

Inglés